臺灣高等法院高雄分院刑事判決　　　　100年度上訴字第553號
上　訴　人　臺灣高雄地方法院檢察署檢察官
上　訴　人
即　被　告　黃允力
義務辯護人　邱明政　律師
上　訴　人
即　被　告　黃奕銘
扶助辯護人　黃如流　律師
被　　　告　洪文奇
上列上訴人因被告違反槍砲彈藥刀械管制條例等案件，不服臺灣
高雄地方法院99年度訴字第1391號中華民國100 年1月6日第一審
判決（起訴案號：臺灣高雄地方法院檢察署99年度偵字第18821
號、第20315 號、第20544 號、第21080 號、第24284 號、第26
314 號），提起上訴，本院判決如下：
    主  文
原判決關於黃允力犯如附表壹所示之罪共玖罪及定應執行刑部分
，暨黃奕銘被訴結夥搶奪罪部分，均撤銷。
黃允力犯如附表壹所示之罪，共玖罪，各處如附表壹所示之主刑
及從刑；應執行有期徒刑拾伍年，扣案如附表貳編號4 所示之物
沒收。
黃奕銘被訴結夥搶奪罪部分無罪。
其他上訴駁回（洪文奇被訴結夥搶奪無罪部分）。
    事  實
一、黃允力意圖為自己不法之所有，基於竊盜之犯意，於99年5
    月18日上午8 時至9 時之間，至高雄市○○區○○里○○路
    1061巷28號4 樓，從該址後方松信路一棟民宅，由大門走到
    4 樓後，未經許可，無故攀爬跨越該棟民宅窗戶後侵入上記
    地址（侵入住宅部份未據告訴），再由窗戶攀越進入屋主陳
    柏聿屋內徒手行竊，共計竊得陳柏聿所有電腦主機及液晶銀
    幕（價值約新臺幣【下同】23,000元）、陳柏聿身分證、汽
    車駕照、現金6,500 元、金融卡3 張（分別為陽信銀行、臺
    灣銀行、郵局）、信用卡1 張（富邦銀行）、車號3599-JU
    號自小客車（價值約16萬元）等物品，黃允力得手後駕駛上
    揭自小客車逃逸現場；另於同日上午11時47分許，持陳柏聿
    所有之上開郵局提款卡，至高雄市○○區○○路166 號『鎮
    北郵局』等處提款機接續盜領現金，共計得手10萬元。上開
    行竊及盜領過程，均為陳柏聿住處及郵局提款機所裝設之監
    視器所拍攝。
二、黃允力、洪哲夫、黃奕銘、洪文奇等人，為一起出去舞廳玩
    樂，遂於99年5 月22日晚間7 時許，由不知情之白文華出面
    向「統一租車公司」，承租車號8230-JJ 號自小客車供彼等
    使用，期間黃允力、黃奕銘、洪哲夫、洪文奇等4 人駕車於
    高雄市區內遊蕩，嗣黃允力與2 名女子發生爭吵後，因無錢
    花用，竟心生搶奪他人財物之犯意，黃允力即先基於行使變
    造特種文書之犯意，以自便利商店處買得之膠帶，在高雄市
    ○○區○○街與民權路口下車將前開自小客車車牌2 面之號
    碼黏貼變造為8200-OJ ，足生損害於公路監理機關對於公路
    行車及車籍資料管理之正確性。隨後黃允力即駕駛該車開始
    找尋目標行搶，洪哲夫（該部分已經原審判刑確定）得知黃
    允力欲行搶他人之物後，竟共同意圖為自己不法之所有，基
    於共同搶奪之犯意聯絡，適該2 人於99年5 月23日上午7 時
    55 分 許，在高雄市苓雅區○○○路與興中一路口，發現陳
    麗華徒步路經該處，遂推由黃允力下車行搶，黃允力下車之
    際，為便利其逃逸，即交代洪哲夫叫醒正在睡夢中不知情之
    黃奕銘到駕駛座接手駕駛，隨後黃允力即下車徒手搶奪陳麗
    華黑色皮包１只（內有現金2 萬元、門號為0000000000號行
    動電話1 支【價值約1 千多元】、照相機1 台【價值約16,5
    00 元 】、金融卡、身分證件等財物），黃奕銘因剛被叫醒
    ，對於之前發生之事均不知悉，遂聽從指示旋即自車內右後
    座爬到前方駕駛座欲駕車離去，此時黃允力已搶奪得手，遂
    坐上由黃奕銘正欲駕駛離開之汽車，黃允力上車後即命黃奕
    銘趕緊駕車離去，黃奕銘遂搭載黃允力、洪哲夫及當時在車
    上睡覺而不知情之洪文奇等人，沿高雄市○○○路北往南方
    向右轉三多路東往西方向逃逸，然黃允力搶奪過程為現場裝
    設之監視器所拍攝，黃允力、洪哲夫、黃奕銘等人並隨即逃
    至『涵碧園』汽車旅館內藏匿。
三、黃允力於99年5 月23日晚間6 時30分許，駕駛8230-JJ 號自
    小客車，搭載黃奕銘、洪文奇等2 人，行經高雄市○○區○
    ○街與鼎華路口，黃允力下車徒步至附近欲找尋友人，然未
    尋得該友人，正欲步行上車之際，適見顏綸琳所有之車號ZN
    -2891 自小客車停放於路旁無人看守，黃允力遂意圖為自己
    不法之所有，基於竊盜之犯意，單獨伺機徒手打開該自小客
    車副駕駛座車門，竊取顏綸琳放置於座位上手提包1 只（內
    有現金5,000 元、行動電話2 支、身分證、健保卡、機車駕
    駛執照、鑰匙3 副等物品），得手後隨即上車離開現場。
四、黃允力意圖為自己不法之所有，基於加重強盜之犯意，於99
    年6 月6 日上午5 時許，至高雄市○○區○○路148 號『芬
    芳推拿店』，手持客觀上足以對人生命身體產生危害、可供
    兇器使用之鋸子1 支（未據扣案），命周小蘭交出櫃台之鑰
    匙，致使周小蘭不能抗拒而欲交出櫃檯鑰匙，惟因周小蘭找
    不到櫃檯鑰匙而無法打開抽屜，黃允力遂以其自備客觀上可
    供兇器使用之T 字型扳手（如附表二編號4 所示）撬開抽屜
    ，強盜抽屜內之現金1 萬元及機車鑰匙1 把，並進而強盜周
    小蘭頸部上之金項鍊1 條（價值約6,000 元），周小蘭胞妹
    周氏紫聽見吵雜聲，從房間出來見狀欲報警，黃允力即承前
    開加重強盜之單一犯意，恐嚇周氏紫不得報警，否則將予殺
    掉，致周氏紫不能抗拒後，旋即強盜周氏紫身上之黃金鑲墜
    項鍊1 條（價值約12,000元），行動電話1 支（門號000000
    0000，價值約3,500 元）等物，離去時即以前開強盜之鑰匙
    1 把強盜周小蘭之妹妹周少思所有車號292-EVE 號重機車1
    台騎乘離開，該強盜過程為現場裝設之監視器所拍攝。
五、黃允力意圖為自己不法之所有，基於竊盜之犯意，先於99年
    6 月7 日晚間6 時5 分許，在高雄市鳳山區○○○路496 巷
    37號前，徒手竊取龔鈺淳所有之車號L38-087 號重機車據為
    己用，復基於加重強盜之犯意，於當日晚間11時18分許，騎
    乘上記竊得之重機車，持客觀上足以對人生命身體產生危害
    、可供兇器使用之T 字扳手1 支（詳如附表二編號4 ），前
    往高雄市○○區○○街2 號『亞歷山大』汽車旅館櫃檯處，
    先以拳頭毆打陳秋琴下巴，致陳秋琴心生畏懼而不能抗拒後
    ，陳秋琴因恐遭受不測，即逃往2 樓躲避，黃允力隨即以前
    開自備之T 字型扳手撬開抽屜，強盜抽屜內現金15,500元，
    得手後騎乘上揭竊取之車號L38-087 重機車離開現場，強盜
    過程為現場裝設之監視器所拍攝。
六、黃允力意圖為自己不法之所有，基於竊盜之犯意，於99年6
    月9 日中午12時許，至高雄市○○區○○街21巷18號1 樓，
    見郭曉婷住處大門未鎖，伺機侵入屋內（侵入住宅部份未據
    告訴）徒手竊取郭曉婷所有之電腦主機、螢幕各1 台、現金
    3,000 多元、金飾項鍊2 條（約2 錢、價值約3,000 元）、
    項鍊2 條（約5 錢、價值約5,000 元【起訴書誤載為50,000
    元】）等財物，得逞後徒步逃逸現場。
七、經警查知黃允力、洪哲夫、黃奕銘涉案後，於99年6 月14日
    ，在高雄市新興區○○○路27巷口，拘提黃允力到案，經黃
    允力同意後至其租屋處高雄市新興區○○○路146 號6 樓之
    8 執行搜索，查扣黃允力所有供犯前揭加重強盜罪所用之T
    字型扳手2 支（詳如附表二編號4 ）等物。
八、案經被害人周小蘭、周氏紫、龔鈺淳、陳秋琴、郭曉婷、陳
    柏聿、陳麗華、顏綸琳等人訴由高雄縣政府警察局鳳山分局
    、高雄市政府警察局苓雅分局報告臺灣高雄地方法院檢察署
    檢察官偵查起訴。
    理  由
甲、程序方面：
一、被告洪文奇經本院合法傳喚，無正當理由不到庭，不待其陳
    述逕行判決。
二、卷附內政部警政署刑事警察局搜索扣押筆錄、扣押物品目錄
    表（受執行人：黃允力），高雄市政府警察局苓雅分局扣押
    筆錄、扣押物品目錄表（受執行人：楊碧融），失車- 唯讀
    案件基本資料（牌照號碼：L38-087 ），此類文書係被告以
    外之人於審判外所做之書面陳述，屬於傳聞證據。惟其本質
    上屬公務員本於職權所為，其正確性及可信性頗高，如有錯
    誤亦可請求更正，應屬159 條之4 第1 款由公務員職務上所
    製作之紀錄或證明文書，具有證據能力。
三、卷附內政部警政署刑事警察局99年7 月30日刑醫字第099008
    9667號鑑定書，此類文書，係被告以外之人於審判外之書面
    陳述，依刑事訴訟法第159 條第1 項之規定，屬於傳聞證據
    ，惟於立法理由明確說明，該條所謂「除法律有規定者」外
    ，尚包括同法第159 條之1 至159 條之5 及第206 條等規定
    。本件鑑定係經審判長、受命法官或檢察官選定或囑託機關
    、團體所為之鑑定，所鑑定之結果，鑑定人依刑事訴訟法第
    206 條所出具之鑑定報告，係刑事訴訟法第159 條第1 項所
    指例外規定，有證據能力。且被告對於該鑑定報告亦表示同
    意為證據，則依據刑事訴訟法第159 條之5 第1 項規定，自
    得為證據。
四、被告黃奕銘之選任辯護人黃如流律師於本院準備程序中主張
    證人即同案被告黃允力、洪哲夫之警詢筆錄係屬審判外陳述
    ，不具有證據能力云云；經查：證人即同案被告黃允力、洪
    哲夫之警詢筆錄，係經承辦警員依法告知權利後所為，且筆
    錄之記載係出自證人黃允力、洪哲夫自由意識下所陳述，警
    方並未以不當或強暴之方法向其取供，復於詢問完畢後經其
    親閱無訛後始簽名，此有警詢筆錄在卷可憑（見警卷(一)第3
    頁至第7 頁、警卷(四)第1 頁至第5 頁，警卷(二)第3 頁至第5
    頁、第7 頁至第10頁）；且其作成警詢筆錄當時，距離案發
    時間較近，印象及記憶較為清晰明確，又衡情較無受到人情
    壓力及串供之可能，其證言未受污染。本院審酌上開一切情
    狀，認證人黃允力、洪哲夫於警詢中與審判程序中相異之證
    詞部分，應認其警詢中之證詞具有較可信之特別情況，且為
    證明犯罪事實存否所必要，自有證據能力。
五、按被告以外之人於審判外之言詞或書面陳述，除法律有規定
    者外，不得作為證據；按被告以外之人於審判外之言詞或書
    面陳述，除法律有規定者外，不得作為證據，刑事訴訟法第
    158 條之4 、第159 條第1 項分別定有明文。又按被告以外
    之人於偵查中向檢察官所為之陳述，除顯有不可信之情況者
    外，得為證據。被告以外之人於檢察事務官、司法警察官或
    司法警察調查中所為之陳述，與審判中不符時，其先前之陳
    述具有較可信之特別情況，且為證明犯罪事實存否所必要者
    ，得為證據。被告以外之人於審判外之陳述，雖不符前4 條
    之規定，而經當事人於審判程序同意作為證據，法院審酌該
    言詞陳述或書面陳述作成時之情況，認為適當者，亦得為證
    據；當事人、代理人或辯護人於法院調查證據時，知有第15
    9 條第1 項不得為證據之情形，而未於言詞辯論終結前聲明
    異議者，視為有前項之同意。除法律另有規定外，實施刑事
    訴訟程序之公務員因違背法定程序取得之證據，其有無證據
    能力之認定，應審酌人權保障及公共利益之均衡維護。同法
    第159 條之1 第2 項、第159 條之2 、第159 條之5 、第15
    8 條之4 規定甚明。
六、至其餘供述證據方面，檢察官、被告及辯護人於原審及本院
    準備程序、審判程序中，均未於言詞辯論終結前聲明異議，
    依上揭規定，視為均同意將之作為證據，本院認該等供述證
    據取得過程並無瑕疵，且與待證事實具有關聯性，證明力亦
    非明顯過低，以之作為證據係屬適當，應認俱得作為本案證
    據。另本判決所引之下列其餘非供述證據，均查無違反法定
    程序取得之情，依同法第158 條之4 規定反面解釋，亦具證
    據能力，併此指明。
乙、實體方面：
一、起訴書犯罪事實一部分：
    訊據上訴人即被告黃允力就前揭事實欄一所述竊盜、非法由
    自動付款設備取得他人財物之犯行均坦承不諱，核與證人即
    被害人陳柏聿警詢中證述情節相符（見警卷(一)第24頁），並
    有提款機及證人陳柏聿住處監視翻拍畫面6 張在卷可憑（見
    警卷(一)第13頁、第14頁），且被告黃允力係從高雄市○○區
    ○○里○○路1061巷28號4 樓後方松信路一棟民宅，由大門
    走到4 樓後，無故攀爬跨越該棟民宅窗戶後侵入上開地址，
    再由窗戶攀越進入屋主陳柏聿屋內徒手行竊，被告有攀爬跨
    越告訴人住處窗戶後侵入屋內竊取財物之行為，被告該行為
    自屬踰越安全設備，使其失其防閑作用，而非普通侵入住宅
    竊盜罪可言。足認被告黃允力出於任意性之自白與事實相符
    。是此部分犯罪事實，事證明確，被告黃允力加重竊盜及非
    法由自動付款設備取得他人財物等犯行，均堪認定。
二、起訴書犯罪事實二部分：
  (一)訊據被告黃允力就其曾於上開事實欄二所述時、地，變造車
    牌2 面及搶奪被害人陳麗華財物之事實均坦承不諱，惟辯稱
    其係自己1 個人下手搶奪，被告洪哲夫、黃奕銘、洪文奇等
    人均不知情等語。
  (二)經查：
  1.被告黃允力、洪哲夫、黃奕銘3 人與被告洪文奇於99年5 月
    22日晚間7 時許，由不知情之白文華出面向「統一租車公司
    」，承租車號8230-JJ 號自小客車供彼等使用，被告黃允力
    並以自便利商店處購得之膠帶，在高雄市○○區○○街與民
    權路口下車將前開自小客車車牌2 面之號碼黏貼變造為8200
    -OJ ，嗣於99年5 月23日上午7 時55分許，其等開車行經高
    雄市苓雅區○○○路與興中一路口，發現被害人陳麗華徒步
    路經該處，被告黃允力交代被告洪哲夫叫被告黃奕銘坐到前
    駕駛座後，即由被告黃允力下車徒手搶奪陳麗華黑色皮包１
    只（內有現金20,000元、門號為0000000000號行動電話1 支
    【價值約1 千多元】、照相機1 台【價值約16,500元】、金
    融卡、身分證件等財物）得手，旋即被告黃允力即坐上前開
    由被告黃奕銘駕駛之車輛，由被告黃奕銘駕車搭載被告黃允
    力、洪哲夫、洪文奇等人，沿復興二路北往南方向右轉三多
    路東往西方向逃逸等情，業據被告黃允力、洪哲夫、黃奕銘
    供承在卷（見警卷(一)第3 頁至第7 頁、警卷(四)第1 頁至第5
    頁，臺灣高雄地方法院檢察署99年度偵字第20315 號卷【下
    稱偵查卷(二)】第5 頁、第6 頁、原審99年度聲羈字第524 號
    卷第5 頁至第8 頁，警卷(二)第3 頁至第5 頁、第7 頁至第10
    頁，警卷(三)第1 頁至第4 頁，臺灣高雄地方法院檢察署99年
    度偵字第18821 號卷【下稱偵查卷(一)】第4 頁至第6 頁），
    並有證人即被害人陳麗華警詢筆錄及偵訊中經具結之證詞（
    見警卷(三)第8 頁至第10頁、警卷(五)第7 頁、偵查卷(一)第34頁
    、第35頁）、證人白文華、王鉛茶警詢中之證述（見警卷(三)
    第11頁至第14頁、第21頁、第22頁，警卷(五)第22頁、第23頁
    ) 、被害人陳麗華遭搶奪財物之歹徒影像2 張（見警卷(二)第
    11頁）、被告黃允力等人變造自小客車車牌攝錄畫面（見警
    卷(二)第12頁、第13頁）、統一租車大門口監視影像、99年5
    月24日（楊碧融）搜索扣押筆錄、中華民國小客車租賃定型
    化契約、贓物認領保管單（見警卷(三)第17頁至第19頁、第31
    頁至第35頁、第38頁至第42頁、第43頁，警卷(五)第8 頁）等
    在卷可佐，是上開事實，堪以認定。
  2.被告洪哲夫於警詢中供稱：黑狗即黃允力開車至高雄市○○
    區○○路附近7-11超商下車購買黑色膠帶，買完膠帶之後就
    開至附近巷口，黃允力於車上先將膠帶裁剪好之後就下車貼
    車牌，貼完車牌之後，黃允力就下車尋找行搶目標，下車行
    搶前黃允力先要伊叫文忠即黃奕銘到駕駛座駕車，以便接應
    行搶後逃逸，然後伊就看見黃允力行搶婦人手中皮包，搶完
    之後立即上車，黃奕銘就駕車直直開逃離犯罪現場，開往夢
    時代旁道路（時代大道），停於路旁由黃奕銘將膠帶拆下丟
    棄，由黃奕銘載伊等3 人前往草衙叫黑奇即洪文奇下車，黃
    允力當時拿500 元給洪文奇，並叫洪文奇將搶奪來的皮包、
    不值錢物品毀棄，後來伊等3 人就一同前往涵碧園汽車旅館
    分贓等語明確（見警卷(二)第7 頁至第10頁）；核與被告黃奕
    銘於警詢中所述：「黃允力與2 名女子發生爭吵後，即表示
    『他心情很不爽，並說等一下發生什麼事，都不要擋我，看
    我表演』，後來他從背包內拿出黑色膠帶把弄，一直到水樂
    街靠近民權路口附近，他就把車子停在路邊，下車把前後車
    牌都貼上黑色膠帶後，上車繼續開車，將車子開往興中一路
    與復興路口，將車停放在復興路上，後來黃允力就往對面走
    過去東張西望，然後伊就看到黑狗搶奪1 位婦人的手提包，
    得逞後就往伊所駕駛之自小客車左後車門開車進入車內，指
    使伊快點逃逸，當時伊依照黃允力的指示往前鎮區方向開車
    逃逸，一直開往鳳山市○○路『涵碧園汽車旅館』藏匿，伊
    有看到黃允力與婦人在拉扯」等語大致相符（見警卷(三)第1
    頁至第4 頁），然被告黃允力於警詢時即已供稱：是我1 人
    下車搶奪被害人陳立華財物，當時他們並不知情，我搶完回
    到車上他們才知道；…我下車行搶被害人財物前，並未與他
    們商討如何分工等語（見警卷(一)第4 頁、第5 頁），且證人
    即共同被告黃允力於原審99年12月23日審理時結證稱：我下
    車變造車牌時，另外3 個人都不知道，因我是在人來人往的
    大馬路上蹲下來貼，他們沒有下車查看，雖然我上車之後他
    們有問我在幹什麼，我回答說沒有什麼事。我在去買膠帶之
    前，沒有與另3 人說我要去行搶，但有叫他們3 人在車上等
    我，我下車去行搶時，車子就停在行搶地點大馬路正中央，
    我搶完婦人皮包，從後駕駛座上車之後，我叫黃奕銘爬到前
    座開車，並沒有說這樣是等一下要接應我。當時他們3 人只
    有黃奕銘會開車，而且我下車的時候沒有告訴他們行搶，是
    叫黃奕銘先開車，我就跑下去，我搶完從後座坐上去，就叫
    黃奕銘趕快跑。我下車到上車這個當中，黃奕銘都沒有移動
    車子，直到我上車之後指使他把車開走。至於我要下車行搶
    前是直接叫黃奕銘到前座開車，還是叫洪哲夫轉告黃奕銘要
    到前座開車，我忘記了。我搶完之後，沒有把搶來的東西及
    錢分給其他3 人，有一起花錢，我是拿錢叫他們去買東西等
    語（見原審卷第210 頁至第213 頁）。可見被告黃奕銘對於
    被告黃允力之搶奪行為縱使有親眼目睹，但並無支配或控制
    之可能，如何與之有共同犯意之聯絡？
  3.被告洪哲夫依被告黃允力之指示，於被告黃允力下車後，即
    叫被告黃奕銘到前方駕駛座開車，嗣被告黃允力行搶得手之
    後，即坐上由被告黃奕銘駕駛之前開自小客車加速逃逸離去
    等事實，雖為被告黃奕銘自承在案，但被告黃奕銘對於被告
    黃允力之搶奪行為並未參與，更未事前謀議，僅因臨時被命
    令負責開車，此時被告黃允力之搶奪行為已完成，參以被告
    黃允力下車搶奪至上車之時間前後約1 分鐘，此據證人即共
    同被告洪哲夫於原審99年12月23日審理中證述在卷（見原審
    卷第229 頁），被告黃奕銘當時是在睡夢中被搖醒，猶不知
    之前發生何事實之情形下，能否謂被告黃奕銘之開車行為即
    是接應行為？而認定被告黃奕銘對於被告黃允力搶奪犯行提
    供程度不等之行為分擔、參與？亦不無疑問。
  4.按共同正犯之意思聯絡，不限於事前有所協議，其於行為當
    時，基於相互之認識，以共同犯罪之意思參與者，亦無礙於
    共同正犯之成立（最高法院73年台上字第1886號判例意旨參
    照）；又按共同正犯之成立，袛須具有犯意之聯絡，行為之
    分擔，既不問犯罪動機起於何人，亦不必每一階段，均經參
    與；刑法上強盜罪，以施用強暴手段使人交付財物為構成要
    件，在場把風，固非實施強盜罪構成要件之行為，但其夥同
    行劫，如係為自己犯罪之意思而參與，則雖僅擔任把風而未
    實行劫取財物，仍應依共同正犯論科（最高法院73年台上字
    第1886號、34年上字第862 號及24年上字第2868號判例意旨
    分別可資參照）。再按共同實施犯罪行為之人，在合同意思
    範圍以內，各自分擔行為之一部，相互利用他人之行為，以
    達其犯罪之目的者，即應對於全部所發生之結果，共同負責
    （最高法院28年上字第3110號判例意旨參照）。查被告洪哲
    夫對於被告黃允力預備及下手行搶一事既有所知悉，業如前
    述，則其待被告黃允力行搶得手之後，即由被告洪哲夫請不
    知情之被告黃奕銘駕車載被告黃允力逃離現場之行為，綜觀
    全情，其行為客觀上已足該當結夥搶奪之參與分擔行為，主
    觀上於被告黃允力實施搶奪行為當時，亦難謂無基於相互之
    認識，而共同參與搶奪犯罪意思之存在。
  (三)綜上所述，被告黃允力、洪哲夫於上開時地共同搶奪被害人
    陳麗華財物之犯行，事證明確，共同搶奪犯行，堪以認定。
三、起訴書犯罪事實三部分：
    訊據被告黃允力就事實欄三所述竊盜犯行坦承不諱，核與證
    人即被害人顏綸琳於警詢中證述之事實相符（見警卷(五)第9
    頁至第10頁，偵查卷(二)第65頁），復有自小客車變造攝錄畫
    面2 張、統一租車大門口監視影像等附卷可佐（見警卷(二)第
    12頁、第13頁，警卷(三)第17頁至第19頁、第31頁至第35頁）
    ，足認被告黃允力出於任意性之自白與事實相符，足以採信
    ，是此部分犯罪事實事證明確，被告黃允力竊盜犯行，堪以
    認定。
四、起訴書犯罪事實四部分：
    訊據被告黃允力就事實欄四部分之加重強盜犯行坦承不諱，
    核與證人即被害人周小蘭於警詢、偵訊以及證人即被害人周
    氏紫於警詢、偵訊及原審99年12月23日審理中證述情節均相
    符合（見警卷(一)第25頁至第27頁、第28頁至第29頁、第32頁
    至第33頁，警卷(四)第16頁至第18頁、第19頁至第20頁、第23
    頁至第24頁，偵查卷(一)第48頁、原審卷第204 頁至第206 頁
    ），復有卷內所附周小蘭強盜案監視器翻拍照片5 張、內政
    部警政署刑事警察局99年6 月14日搜索扣押筆錄、扣押物品
    目錄表及照片4 張在卷可佐（見警卷(一)第20頁至第22頁、第
    51頁至第57頁）。足認被告黃允力前開出於任意性之自白與
    事實相符。是該部分犯罪事實事證明確，被告黃允力加重強
    盜犯行，堪以認定。
五、起訴書犯罪事實五部分：
  (一)訊據被告黃允力坦承有前開事實欄五前段所述時地竊取被害
    人龔鈺淳所有之L38-87號重型機車據為己用，以及於事實欄
    五後段所述時、地，持客觀上足以對人生命身體產生危害、
    可供兇器使用之T 字型扳手1 支，取走該汽車旅館櫃檯抽屜
    內之財物，惟於警詢、偵查及原審時均矢口否認有以拳頭毆
    打被害人陳秋琴下巴，辯稱：伊跑進去不小心滑倒撞到被害
    人等語；但被告於本院準備程序及審理時對此已不爭執。
  (二)經查：
  1.被告竊取被害人龔鈺淳所有之L38-87號重型機車以及進入亞
    歷山大汽車旅館櫃檯內強盜財物之犯行，有證人即被害人陳
    秋琴警詢及偵訊筆錄、證人即被害人龔鈺淳警詢筆錄、車號
    L38-87號失竊機車資料、L38-87號機車失竊地點監視器翻拍
    照片、車籍資料查詢、搜索扣押筆錄、扣押物品目錄表及照
    片4 張等在卷可證（見警卷(一)第36頁至第37頁、第39頁、第
    41頁至第43頁、第46頁、第51頁至第57頁，警卷(四)第10頁至
    第12頁、第30頁至第31頁、第33頁至第34頁，警卷(五)第18頁
    至第19頁），經核與被告黃允力供述大致相符，故前揭事實
    已足認定。
  2.被告黃允力雖於本院之前以前詞置辯，然經原審於99年12月
    23日審理時當庭勘驗亞歷山大汽車旅館門口櫃檯監視光碟畫
    面，顯示被告黃允力於99年6 月7 日晚間11時18分許騎機車
    停在該旅館櫃檯門口，於同日晚間11時18分24秒許，被告由
    櫃檯門口進入櫃檯，進入時高舉右手，呈現出拳毆打姿勢，
    嗣於同日晚間11時18分35秒許，被告由櫃檯衝出，態度匆忙
    ，於同日晚間11時18分36秒許，被告即騎上機車離開現場等
    情，此有原審勘驗筆錄在卷可稽（見原審卷第197 頁），該
    勘驗內容亦為被告黃允力所不爭執；又證人即被害人陳秋琴
    於原審99年12月23日審理中結證稱：被告黃允力一下車還沒
    有進門，要進門的一剎那就舉起右拳往伊的右下巴毆打，被
    告打的很大力，伊痛很多天，都不能張口，甚至要吃流質的
    食物；伊被打了之後，就往另外一個門的方向跑出去，伊根
    本不敢跟被告黃允力抵抗，因為伊很害怕等語（見原審卷第
    199 頁至第202 頁）。核其證述與勘驗光碟之內容並無抵觸
    ，且衡諸證人陳秋琴與被告黃允力素不相識，應無故意設構
    誣陷被告黃允力之理，故其於原審中經具結之證詞堪可採信
    。再者，依被害人陳秋琴所受傷害情形為頭部外傷合併脖子
    扭傷等情，有杏和醫院診斷證明書1紙 在原審卷第272 頁可
    稽，若如被告黃允力辯稱係不小心滑倒故撞到被害人一節為
    真，當不致造成被害人陳秋琴遭受如此嚴重之傷害，故被告
    黃允力前開辯詞，應係卸責之詞，不足採信。
  (三)綜上，被告出拳毆打被害人陳秋琴，已使被害人陳秋琴達到
    不能抗拒之程度，進而強盜其保管財物之事實，已臻明確。
    故被告黃允力上述竊盜及加重強盜犯罪事實，均罪證明確，
    被告黃允力竊盜及加重強盜犯行，均堪認定。
六、起訴書犯罪事實六部分：
    訊據被告黃允力就犯罪事實六所述竊盜犯行坦承不諱，核與
    證人即被害人郭曉婷警詢中之證述情節相符（見警卷(一)第47
    頁至第48頁，警卷(四)第35頁至第36頁），復有內政部警政署
    刑事警察局99年6 月14日搜索扣押筆錄、扣押物品目錄表及
    照片4 張、郭曉婷住宅遭竊盜案現場簡圖、郭曉婷住宅遭竊
    案現場照片10張等在卷可證（見警卷(一)第51頁至第57頁，警
    卷(四)第38頁至第39頁、第41頁至第46頁），且將在被害人郭
    曉婷住宅內鞋櫃上保麗龍杯內之吸管送驗結果，檢出一男性
    DNA-STR 型別，經比對結果與被告黃允力DNA-STR 型別相符
    ，有內政部警政署刑事警察局99年7 月30日刑醫字第099008
    9667號刑案警察局鑑定書1 份在卷（見警卷(四)第38頁至第39
    頁），足認被告黃允力出於任意性之自白與事實相符。是此
    部分犯罪事實事證明確，被告黃允力竊盜犯行，堪以認定。
參、新舊法比較：
    本件被告黃允力行為後，刑法第321 條第1 項業於100 年1
    月26日修正公布，並於同年月28日生效施行。按行為後法律
    有變更者，適用行為時之法律，但行為後之法律有利於行為
    人者，適用最有利於行為人之法律，刑法第2 條第1 項定有
    明文。查修正前刑法第321 條第1 項規定：「犯竊盜罪而有
    左列情形之一者，處6 月以上、5 年以下有期徒刑：一於夜
    間侵入住宅或有人居住之建築物、船艦或隱匿其內而犯之者
    。二毀越門扇、牆垣或其他安全設備而犯之者。三攜帶兇器
    而犯之者。四結夥三人以上而犯之者。五乘火災、水災或其
    他災害之際而犯之者。六在車站或埠頭而犯之者」；修正後
    刑法第321 條第1 項則規定：「犯竊盜罪而有下列情形之一
    者，處6 月以上、5 年以下有期徒刑，得併科新臺幣10萬元
    以下罰金：一侵入住宅或有人居住之建築物、船艦或隱匿其
    內而犯之者。二毀越門扇、牆垣或其他安全設備而犯之者。
    三攜帶兇器而犯之者。四結夥三人以上而犯之者。五乘火災
    、水災或其他災害之際而犯之者。六在車站、埠頭、航空站
    或其他供水、陸、空公眾運輸之舟、車、航空機內而犯之者
    」，經比較新舊法之規定，新法法定刑除增加「得併科10萬
    元以下罰金」之罰金刑外，並刪除原第1 款「於夜間」之要
    件，且就第6 款增加「航空站、其他供水、陸、空公眾運輸
    之舟、車、航空機內」之要件，核均屬加重刑罰或擴大加重
    竊盜構成要件之涵攝範圍，是修正後刑法第321 條第1 項之
    規定並未較有利於行為人，被告黃允力所犯有關加重竊盜部
    分，自應適用修正前刑法第321 條第1 項之規定。
肆、論罪方面：
一、犯罪事實一部分：刑法第321 條第1 項第2 款所謂安全設備
    ，係指依社會通常觀念足認為防盜之設備而言（最高法院25
    年上字第4168號判例意旨參照）。被告黃允力未經許可，無
    故攀爬跨越告訴人住處窗戶後侵入屋內竊取財物，自屬踰越
    安全設備，使其失其防閑作用，核被告該部分所為，係犯10
    0 年1 月26日修正前刑法第321 條第1 項第2 款之踰越安全
    設備竊盜罪。檢察官起訴書犯罪事實欄已敘明被告係以攀爬
    窗戶進入告訴人住處之方式行竊，惟其論罪法條卻記載為刑
    法第320 條第1 項之普通竊盜罪，尚有未恰，惟基本事實同
    一，本院自得變更起訴法條後加以審判。起訴書雖贅引刑法
    第306 條侵入住居罪，惟此部份未據告訴，非為檢察官起訴
    及本院審理效力所及，故起訴書誤引該法條，容有未洽，惟
    此部分業經公訴檢察官於原審時予以刪除，附此敘明。又按
    刑法第339 條之2 所謂「自動付款設備」係指藉由電子控制
    系統設置預定之功能，而由機械本身提供轉帳、領取現金等
    相關金融服務之設備，只須符合特定操作程序、且輸入之帳
    號密碼均屬相符，即可在該帳戶內從事提款、轉帳或其他金
    融交易。又同條所稱「不正方法」包括一切非以合法、正確
    方式操作自動付款設備之行為，故無權使用他人資料者亦屬
    之。被告持被害人陳柏聿所有之上開郵局提款卡至提款機盜
    領現金，核被告黃允力所為，係犯刑法第339 條之2 第1 項
    意圖為自己不法之所有，以不正方法由自動付款設備取得他
    人之物罪。被告黃允力先後數次自自動付款設備非法取得他
    人財物之犯行，係基於單一之犯罪決意，均在密切接近之時
    點內為之，依一般社會健全觀念，各該舉動之獨立性極為薄
    弱，難以強行分開，在刑法評價上，以視為數個舉動之接續
    施行，合為包括之一行為予以評價較為合理，為接續犯，僅
    論以一罪。
二、犯罪事實二部分：核被告黃允力所為，係犯刑法第325 條第
    1 項之搶奪罪；公訴人認被告黃允力該部分行為，係犯刑法
    第326 條第1 項之結夥3 人以上搶奪罪，但本院認定被告黃
    允力該部分搶奪行為，被告黃奕銘及洪文奇均未參與（詳後
    所述），僅有被告黃允力、洪哲夫參與，故無結夥3 人以上
    搶奪之可言，因此其基本事實同一，本院自得變更起訴法條
    後加以審理。被告黃允力與洪哲夫間就上開搶奪犯行，彼此
    間互有犯意聯絡及行為分擔，應論以共同正犯。另按汽車牌
    照為公路監理機關所發給，固具有公文書性質，惟依道路交
    通安全規則第12條（舊）規定，汽車牌照僅為行車之許可憑
    證，自屬於刑法第212 條所列特許證之一種，最高法院63年
    台上字第1550號著有判例可資參照。是核被告黃允力變造車
    牌2 面之行為，係另犯刑法第216 條、第212 條之行使變造
    特種文書罪。被告黃允力變造車牌號碼之低度行為，已為其
    後行使之高度行為所吸收，不另論罪。起訴書所犯法條欄雖
    漏未記載刑法第216 條、第212 條行使特種文書罪，惟起訴
    書犯罪事實欄二業已就此部分犯行記載明確，且經原審公訴
    檢察官於原審準備程序中補充增列該條文，故被告黃允力此
    部分犯行自為起訴效力所及，本院自得併予審究。
三、犯罪事實三部分：核被告黃允力所為，係犯刑法第320 條第
    1 項之竊盜罪。檢察官雖認被告係犯同法第321 條第1 項第
    4 款之加重竊盜罪，惟本件無積極證據證明被告黃允力與同
    案被告洪文奇、黃奕銘間有何共同竊盜之犯意聯絡及行為分
    擔（該部分已經原審判決無罪確定，詳原審判決理由），故
    被告黃允力之行為當僅構成普通竊盜罪，然其基本事實同一
    ，本院復已依刑事訴訟法第95條第1 款告以其變更法條之意
    旨，俾利其行使訴訟上之防禦權，是檢察官起訴之法條自應
    予以變更，附此敘明。
四、犯罪事實四部分：
    按刑法強盜罪之行為態樣包含強暴與脅迫。所謂「強暴」，
    係謂直接或間接對於人之身體施以暴力，以壓制被害人之抗
    拒之狀態而言；「脅迫」則係指行為人以威嚇加之於被害人
    ，使其精神上萌生恐懼之心理，以達到至使不能抗拒之程度
    （最高法院95年度台上字第4801號判決意旨參照）。次按強
    盜罪所施用之強暴、脅迫手段，祗須足以壓抑被害人之抗拒
    ，使其喪失意思自由為已足，縱令被害人無實際抗拒行為，
    仍於強盜罪之成立，不生影響（最高法院91年度台上字第73
    81號判決意旨參照）。至施用之威嚇手段，客觀上是否足以
    壓抑被害人之意思自由，應依一般人在同一情況下，其意思
    自由是否因此受壓制為斷，不以被害人之主觀意思為準（最
    高法院87年度台上字第3705號判決意旨參照）。又按刑法第
    321 條第1 項第3 款之攜帶兇器竊盜罪，係以行為人攜帶兇
    器竊盜為其加重條件，此所謂兇器，其種類並無限制，凡客
    觀上足對人之生命、身體、安全構成威脅，具有危險性之兇
    器均屬之，且祇須行竊時攜帶此種具有危險性之兇器為已足
    ，並不以攜帶之初有行兇之意圖為必要（最高法院79年台上
    字第5253號判例要旨參照）。本案被告黃允力持以強盜之鋸
    子及T 字型扳手，均屬金屬材質而質地堅硬，有被告黃允力
    使用之犯罪工具照片附卷可稽（見警卷(一)第23頁），若持以
    行兇，客觀上足對人之生命、身體、安全構成危險性，係屬
    兇器無訛。是核被告黃允力所為，係犯刑法第330 條第1 項
    之攜帶兇器強盜罪。又刑法上一行為而觸犯數罪名之想像競
    合犯存在之目的，在於避免對於同一不法要素予以過度評價
    ，其所謂「同一行為」係指所實行者為完全或局部同一之行
    為而言（最高法院97年度台上字第3494號、97年度台上字第
    4626號判決意旨參照）。本案被告黃允力乃基於單一之犯罪
    決意，前往上開地址同時強盜同居該處之被害人周小蘭、周
    氏紫之財物，其行為地點相同，且強盜被害人周小蘭、周氏
    紫財物之時間在自然意義上極為密接，且犯罪目的單一，依
    一般社會通念，認應評價為一罪方符合刑罰公平原則，故應
    論以一行為觸犯數罪名之同種想像競合犯，依刑法第55條之
    規定，應從一重之加重強盜罪論處。
五、犯罪事實五部分：被告黃允力本案持以強盜之T 字型扳手，
    其為金屬材質且質地堅硬，有被告黃允力使用之犯罪工具照
    片附卷可稽（見警卷(一)第23頁），若持以行兇，客觀上足對
    人之生命、身體、安全構成危險性，係屬兇器無訛。又強盜
    罪所施用之強暴、脅迫手段，祗須足以壓抑被害人之抗拒，
    使其喪失意思自由為已足，縱令被害人無實際抗拒行為，仍
    於強盜罪之成立，不生影響，已如前述。被告黃允力既以拳
    頭毆打被害人陳秋琴之下巴，致被害人陳秋琴心生畏懼而達
    不能抗拒，並逃往2 樓躲避，被告之行為客觀上已該當強盜
    罪所謂強暴行為無訛。故核被告黃允力徒手竊取龔鈺淳機車
    之行為，係犯刑法第320 條第1 項之竊盜罪；被告毆打被害
    人陳秋琴之下巴，致被害人陳秋琴心生畏懼而達不能抗拒，
    並逃往2 樓躲避，趁機以T 字型扳手撬開櫃臺抽屜強盜現金
    之行為，核被告黃允力該部分行為，係犯刑法第330 條第1
    項之攜帶兇器強盜罪。
六、犯罪事實六部分：核被告黃允力所為，係犯刑法第320 條第
    1 項竊盜罪。起訴書雖贅引刑法第306 條侵入住居罪，惟此
    部份未據告訴人合法告訴，非為檢察官起訴及本院審理效力
    所及，故起訴書誤引該法條，容有未洽，此部分業經公訴檢
    察官予以刪除，附此敘明。
七、被告黃允力所犯犯罪事實一至六犯行共9 罪，犯意各別，時
    間相異，應予分論併罰。
伍、科刑部分：
一、原判決就被告黃允力所犯附表一所示之9 罪部分，以被告黃
    允力罪證明確，因予論罪科刑，固非無見；惟查：(一)本件被
    告黃允力行為後，刑法第321 條第1 項業於100 年1 月26日
    修正公布，並於同年月28日生效施行。按行為後法律有變更
    者，適用行為時之法律，但行為後之法律有利於行為人者，
    適用最有利於行為人之法律，刑法第2 條第1 項定有明文，
    原審未予新舊法比較適用，尚有未恰。(二)被告黃允力所犯事
    實一之竊盜行為，被告黃允力未經許可，無故攀爬跨越告訴
    人住處窗戶後侵入屋內竊取財物，自屬踰越安全設備，使其
    失其防閑作用，被告該部分所為，係犯100 年1 月26日修正
    前刑法第321 條第1 項第2 款之踰越安全設備竊盜罪，原審
    於事實欄已敘明被告係以攀爬窗戶進入告訴人住處之方式行
    竊，惟其論罪法條卻記載為刑法第320 條第1 項之普通竊盜
    罪，亦有違誤。(三)被告所犯事實二部分，本院認定該部分搶
    奪行為，被告黃奕銘及洪文奇均未參與（詳後所述），僅有
    被告黃允力、洪哲夫參與，故無結夥3 人以上搶奪罪之可言
    ，因此被告黃允力所為，係犯刑法第325 條第1 項之搶奪罪
    ；原審認定被告黃允力該部分行為，係犯刑法第326 條第1
    項結夥3 人以上搶奪罪，亦有未當。(四)原審判處被告黃允力
    共9 罪，詳如原審判決附表一所示，其執行刑合併共計20年
    6 月，原審卻定應執行刑為有期徒刑20年，與其他類似案件
    比較，顯有違比例原則，亦有未恰。被告黃允力上訴意旨，
    以量刑過重為由，指摘原判決不當，為有理由，且原判決又
    有上開可議之處，自屬無可維持，應由本院將原判決關於被
    告黃允力部分予以撤銷改判。爰審酌被告黃允力正值青壯年
    ，不思徇正途賺取財物，僅因缺錢花用，即動輒多次竊取、
    搶奪、強盜及以不正方式詐取他人財物，不特造成被害人精
    神上之恐懼，更嚴重影響社會治安，漠視社會法秩序，嚴重
    危害公共安全及社會治安甚鉅，所為實有不該，兼衡被告黃
    允力各次竊取、搶奪、強盜之財物價值，暨其等犯罪動機、
    手段、情節，被告已與事實一之被害人陳柏聿達成和解，有
    和解筆錄在卷足憑，並考量被告黃允力國小畢業、之前從事
    水電工作、月收入約23,000至24,000元左右，分別量處附表
    一所示之刑，並定其應執行刑為有期徒刑15年。
二、沒收部分：扣案之T 字型扳手2 支（詳如附表二編號4 ），
    係被告黃允力所有，且供其犯前開事實欄四、五加重強盜罪
    所用之物品，此據被告黃允力自承在卷（見原審審判筆錄第
    42頁），爰依刑法第38條第1 項第2 款、第3 項規定，宣告
    沒收。至被告黃允力用以涉犯事實欄三加重強盜罪未扣案之
    鋸子1 支，雖係供被告黃允力犯罪所用之物，惟因遭被告黃
    允力行搶後丟棄於店外而未據扣案（見原審99年度聲羈字第
    524 號卷第5 頁至第8 頁），且該物並非義務沒收之物，為
    免沒收執行之困難，爰不另予宣告沒收。又附表二其餘扣案
    物品均與本案犯罪事實無直接關聯，爰均不另為沒收之宣告
    ，併此敘明。
陸、被告洪文奇、黃奕銘被訴結夥搶奪無罪部分：
一、公訴意旨另以：被告洪文奇、黃奕銘與被告黃允力、洪哲夫
    等人，意圖為自己不法之所有，基於搶奪之共同犯意聯絡，
    於99年5 月22日19時許，由不知情之白文華出面向「統一租
    車公司」，承租車牌8230－JJ號自小客車供彼等使用，期間
    被告洪文奇、黃奕銘與被告黃允力、洪哲夫等4 人駕車於高
    雄市區內遊蕩無錢花用，遂由被告黃允力以自備之膠帶，在
    高雄市○○區○○街與民權路口下車將車牌號黏貼變造為82
    00-OJ 後，即開始找尋目標行搶，於99年5 月23日7 時55分
    許，在高雄市苓雅區○○○路與興中一路口，發現被害人陳
    麗華徒步路經該處，即推由被告黃允力下車徒手搶奪被害人
    陳麗華黑色皮包1 只（內有現金20,000元、行動電話1 支、
    照相機1 台、金融卡、身分證件等財物），得手後由被告黃
    奕銘駕車搭載被告黃允力、洪哲夫、洪文奇等人，沿復興二
    路北往南方向右轉三多路東往西方向逃逸，搶奪過程為現場
    裝設之監視器所拍攝，被告黃允力、洪哲夫、黃奕銘、洪文
    奇等人並隨即逃至『涵碧園』汽車旅館內藏匿、分贓，因認
    被告洪文奇、黃奕銘與被告黃允力、洪哲夫等人共同涉犯結
    夥3 人以上搶奪罪嫌云云。
二、按犯罪事實應依證據認定之，無證據不得認定犯罪事實；不
    能證明被告犯罪者，應諭知無罪之判決，刑事訴訟法第154
    條第2 項、第301 條第1 項分別定有明文。次按認定不利於
    被告之證據須依積極證據，苟積極證據不足為不利於被告事
    實之認定，即應為有利被告之認定，更不必有何有利之證據
    ；又犯罪事實之認定，應憑證據，如無相當之證據，或證據
    不足以證明，自不得以推測或擬制之方法，以為裁判之基礎
    。再者，依刑事訴訟法第161 條第1 項規定，檢察官對於起
    訴之犯罪事實，仍應負提出證據及說服之實質舉證責任，尚
    其所提出之證據，不足為被告有罪之積極證明，或其指出證
    明之方法，無從說服法院以形成被告有罪之心證，基於無罪
    推定之原則，自應為被告無罪判決之諭知（最高法院30年上
    字第816 號、40年台上字第86號、92年台上字第128 號判例
    可資參照）。
三、本件公訴人認被告洪文奇、黃奕銘涉犯結夥3 人以上搶奪罪
    嫌，無非係以被害人陳麗華之證述、證人即同案被告黃允力
    、洪哲夫、黃奕銘等人之證述、監視畫面等為其主要論據。
四、訊據被告洪文奇、黃奕銘均堅詞否認有何結夥3 人以上搶奪
    犯行，被告洪文奇辯稱：被告黃允力等人在行搶的過程中，
    伊都在睡覺，不知道他們去行搶等語。被告黃奕銘辯稱：伊
    沒有事先約好跟被告黃允力、洪哲夫要去作什麼，後來伊才
    知道他們要去行搶，伊是經被告洪哲夫叫伊起來去開車等語
    ；另被告黃奕銘辯護人辯護意旨略以：本件無證據可證被告
    黃奕銘在被告黃允力下手行搶之前，與被告黃允力有事前合
    謀，被告黃允力之行為並非被告黃奕銘或其他同行之人所能
    影響、支配或控制，則被告黃奕銘即無成立共同正犯之餘地
    等語置辯。
五、經查：
  (一)被告黃允力、洪哲夫與黃奕銘、洪文奇於99年5 月22日晚間
    7 時許，由不知情之白文華出面向「統一租車公司」，承租
    車號8230-JJ 號自小客車供彼等使用，被告黃允力並以自便
    利商店處購得之膠帶，在高雄市○○區○○街與民權路口下
    車將前開自小客車車牌2 面之號碼黏貼變造為8200-OJ ，嗣
    於99年5 月23日上午7 時55分許，其等開車行經高雄市苓雅
    區○○○路與興中一路口，發現被害人陳麗華徒步路經該處
    ，被告黃允力交代被告洪哲夫叫被告黃奕銘坐到前駕駛座後
    ，即由被告黃允力下車徒手搶奪陳麗華黑色皮包1 只（內有
    現金20,000元、門號為0000000000號行動電話1 支、照相機
    1 台、金融卡、身分證件等財物）得手，旋即被告黃允力即
    坐上前開由被告黃奕銘駕駛之車輛，由被告黃奕銘駕車搭載
    被告黃允力、洪哲夫、洪文奇等人，沿復興二路北往南方向
    右轉三多路東往西方向逃逸等情，業據被告黃允力、洪哲夫
    、黃奕銘供承在卷（見警卷(一)第3 頁至第7 頁、警卷(四)第1
    頁至第5 頁，偵查卷(二)第5 頁、第6 頁、原審99年度聲羈字
    第524 號卷第5 頁至第8 頁，警卷(二)第3 頁至第5 頁、第7
    頁至第10頁，警卷(三)第1 頁至第4 頁，偵查卷(一)第4 頁至第
    6 頁），並有證人即被害人陳麗華警詢筆錄及偵訊中經具結
    之證詞（見警卷(三)第8 頁至第10頁、警卷(五)第7 頁、偵查卷
    (一)第34頁、第35頁）、證人白文華、王鉛茶警詢中之證述（
    見警卷(三)第11頁至第14頁、第21頁、第22頁，警卷(五)第22頁
    、第23頁) 、被害人陳麗華遭搶奪財物之歹徒影像2 張（見
    警卷(二)第11頁）、被告黃允力等人變造自小客車車牌攝錄畫
    面（見警卷(二)第12頁、第13頁）、統一租車大門口監視影像
    、99年5 月24日（楊碧融）搜索扣押筆錄、中華民國小客車
    租賃定型化契約、贓物認領保管單（見警卷(三)第17頁至第19
    頁、第31頁至第35頁、第38頁至第42頁、第43頁，警卷(五)第
    8 頁）等在卷可佐，是有上開搶奪事實，堪以認定。
  (二)被告洪哲夫雖於警詢中供稱：黑狗即黃允力開車至高雄市○
    ○區○○路附近7-11超商下車購買黑色膠帶，買完膠帶之後
    就開至附近巷口，黃允力於車上先將膠帶裁剪好之後就下車
    貼車牌，貼完車牌之後，黃允力就下車尋找行搶目標，下車
    行搶前黃允力先要伊叫文忠即黃奕銘到駕駛座駕車，以便接
    應行搶後逃逸，然後伊就看見黃允力行搶婦人手中皮包，搶
    完之後立即上車，黃奕銘就駕車直直開逃離犯罪現場，開往
    夢時代旁道路（時代大道），停於路旁由黃奕銘將膠帶拆下
    丟棄，由黃奕銘載伊等3 人前往草衙叫黑奇即洪文奇下車，
    黃允力當時拿500 元給洪文奇，並叫洪文奇將搶奪來的皮包
    、不值錢物品毀棄，後來伊等3 人就一同前往涵碧園汽車旅
    館分贓等語明確（見警卷(二)第7 頁至第10頁）；核與被告黃
    奕銘於警詢中所述：「黃允力與2 名女子發生爭吵後，即表
    示『他心情很不爽，並說等一下發生什麼事，都不要擋我，
    看我表演』，後來他從背包內拿出黑色膠帶把弄，一直到水
    樂街靠近民權路口附近，他就把車子停在路邊，下車把前後
    車牌都貼上黑色膠帶後，上車繼續開車，將車子開往興中一
    路與復興路口，將車停放在復興路上，後來黃允力就往對面
    走過去東張西望，然後伊就看到黑狗搶奪1 位婦人的手提包
    ，得逞後就往伊所駕駛之自小客車左後車門開車進入車內，
    指使伊快點逃逸，當時伊依照黃允力的指示往前鎮區方向開
    車逃逸，一直開往鳳山市○○路『涵碧園汽車旅館』藏匿，
    伊有看到黃允力與婦人在拉扯。」等語相符（見警卷(三)第1
    頁至第4 頁），，然被告黃允力於警詢時即已供稱：是我1
    人下車搶奪被害人陳立華財物，當時他們並不知情，我搶完
    回到車上他們才知道；‧‧我下車行搶被害人財物前，並未
    與他們商討如何分工等語（見警卷(一)第4 頁、第5 頁），且
    證人即共同被告黃允力於原審99年12月23日審理時結證稱：
    我下車變造車牌時，另外3 個人都不知道，因我是在人來人
    往的大馬路上蹲下來貼，他們沒有下車查看，雖然我上車之
    後他們有問我在幹什麼，我回答說沒有什麼事。我在去買膠
    帶之前，沒有與另3 人說我要去行搶，但有叫他們3 人在車
    上等我，我下車去行搶時，車子就停在行搶地點大馬路正中
    央，我搶完婦人皮包，從後駕駛座上車之後，我叫黃奕銘爬
    到前座開車，並沒有說這樣是等一下要接應我。當時他們3
    人只有黃奕銘會開車，而且我下車的時候沒有告訴他們行搶
    ，是叫黃奕銘先開車，我就跑下去，我搶完從後座坐上去，
    就叫黃奕銘趕快跑。我下車到上車這個當中，黃奕銘都沒有
    移動車子，直到我上車之後指使他把車開走。至於我要下車
    行搶前是直接叫黃奕銘到前座開車，還是叫洪哲夫轉告黃奕
    銘要到前座開車，我忘記了。我搶完之後，沒有把搶來的東
    西及錢分給其他3 人，有一起花錢，我是拿錢叫他們去買東
    西等語（見原審卷第210 頁至第213 頁）。可見被告黃奕銘
    對於被告黃允力之搶奪行為縱有親眼目睹，但對該行為並無
    支配或控制之可能，如何與之有共同搶奪之犯意聯絡？
  (三)被告洪哲夫依被告黃允力之指示，於被告黃允力下車後，即
    叫被告黃奕銘到前方駕駛座開車，嗣被告黃允力行搶得手之
    後，即坐上由被告黃奕銘駕駛之前開自小客車加速逃逸離去
    等事實，雖為被告黃奕銘自承在案，但被告黃奕銘對於被告
    黃允力之搶奪行為並未參與，更未事前謀議，僅因臨時被命
    令負責開車，此時被告黃允力之搶奪行為已完成，何況被告
    黃允力下車搶奪至上車之時間前後約1 分鐘，此據證人即共
    同被告洪哲夫於原審99年12月23日審理中證述在卷（見原審
    卷第229 頁），且被告黃奕銘辯稱：伊當時在睡覺，是被叫
    起來開車等語；雖被告洪哲夫於警詢中僅曾指述被告洪文奇
    在被告黃允力欲行搶當時在睡覺，而於警詢、偵查程序中均
    未曾表示當時被告黃奕銘亦係在睡覺，遲至原審99年11月2
    日審理中始如此供稱，但觀之被告洪哲夫於警詢時供稱：‧
    ‧黑狗（指黃允力）下車行搶前當時黑狗先要我叫文忠（指
    黃奕銘）到駕駛座駕車等語（見警卷(二)第8 頁正、反面），
    果如案發當時，被告黃奕銘並未在睡覺，何以被告黃允力需
    透過被告洪哲夫叫坐於後座之被告黃奕銘起來，被告黃允力
    即可自行告知被告黃奕銘，何況案發當天被告黃允力等4人
    一起在舞廳跳舞至當時清晨五時許始離開舞廳，整夜未眠，
    因此上車後藉機睡覺休息，與常情並無不合，可見被告黃奕
    銘辯稱：伊當時在睡覺，是被叫起來開車等語，應可採信，
    故自難以被告洪哲夫於警、偵訊時未提及此情，而不採信被
    告黃奕銘所辯，而認定被告洪哲夫於原審之證詞，顯係為脫
    罪及迴護之詞而不足採。
  (四)證人即共同被告洪哲夫於警詢中陳稱行搶當時黑奇（洪文奇
    ）在睡覺等語（見警卷(二)第9 頁），經核與被告洪文奇前開
    辯詞相符，且綜觀各共同被告警詢、偵查、審判程序中所述
    情節，除被告黃允力證稱以及被告洪文奇自承「被告黃允力
    曾叫被告洪文奇購買膠帶」之外（見警卷(五)第1 頁至第3 頁
    、原審卷第209 頁），均未曾敘及被告洪文奇於行搶過程中
    有何參與、分擔情事，且被告黃允力叫被告洪文奇購買膠帶
    之時，並未表示作何用，亦未透漏欲行搶他人財物之意圖，
    業如前述，則縱被告洪文奇曾下車購買膠帶，亦難遽認其有
    搶奪之犯意聯絡；且被告黃奕銘於本院100 年6 月8 日審理
    時供稱：「（99年5 月23日7 點55分黃允力下車行搶之前，
    他是先去做什麼動作？是否有貼車牌？）那時候我跟洪文奇
    都不清醒，所以也不知道他下車幹嘛。」、「（你知道貼車
    牌的膠帶是何人購買？）這部分我不清楚。」、「（黃允力
    下車行搶之時，誰開車接應？）是洪哲夫叫醒我，叫我離開
    現場，就是叫我不要管黃允力做什麼事。我們本來就要離開
    了，恰巧剛好紅燈，不知道黃允力怎麼會跑回來。洪哲夫跟
    我說黃允力叫我們先走不要理他。」、「（當時洪文奇是否
    在車上睡覺？）這部分我沒有注意。」、「（你是否知道洪
    文奇在做什麼事？）我當時也是迷迷糊糊被叫起來。」、「
    （黃允力下車貼車牌時，你是在做什麼事？）當時我有聽到
    洪哲夫跟黃允力有爭執，洪哲夫叫黃允力不要做傻事，黃允
    力叫洪哲夫不要管。但我不知道黃允力是否是要下車貼車牌
    。」、「（黃允力下車搶奪時，你就已經坐到駕駛座上準備
    接應？）他下車時我是在後座，我是被叫醒後才到前座去。
    」、「（據黃允力的供述，他去貼車牌的時候，你們有問他
    要做何事，你們知道他要去做犯罪行為？）洪哲夫問而已，
    洪文奇和我都沒有問，當時我有聽到，但洪文奇是否有聽到
    我就不清楚了。」、「（洪文奇是下車買膠帶之人？）這部
    分我不清楚，他有沒有下車過，我也不知道。當時我在睡覺
    ，我也不知道他有下車買膠帶。」等語（見本院卷第139 頁
    背面至第140 頁背面），從而，被告洪文奇前辯稱其當時在
    睡覺，並不知道行搶一事之辯解，尚足採信。
  (五)被告黃允力供稱：伊係自己1 個人下手搶奪，被告洪哲夫、
    黃奕銘、洪文奇等人均不知情等語。如前所述，被告黃奕銘
    當時是在睡夢中被搖醒，猶不知發生何事實之情形下，能否
    謂被告黃奕銘之開車行為即是接應被告黃允力搶奪行為？而
    認定被告黃奕銘對於被告黃允力搶奪犯行提供程度不等之行
    為分擔、參與？亦令人懷疑。
  (六)按共同實施犯罪行為之人，在合同意思範圍以內，各自分擔
    行為之一部，相互利用他人之行為，以達其犯罪之目的者，
    即應對於全部所發生之結果，共同負責（最高法院28年上字
    第3110號判例意旨參照）。查被告黃奕銘對於被告黃允力預
    備及下手行搶一事，事前既無所悉，於當時雖有親眼目睹被
    告黃允力之搶奪行為，但其對於被告黃允力之搶奪行為並無
    支配或控制之可能，如何與之有共同搶奪之犯意聯絡？又其
    雖待被告黃允力行搶得手之後，即由被告洪哲夫請其駕車載
    被告黃允力逃離現場，但綜觀全情，被告黃奕銘之行為客觀
    上尚難認定該當結夥搶奪之參與分擔行為，其主觀上於被告
    黃允力實施搶奪行為當時，亦難謂有基於相互之認識，而共
    同參與搶奪犯罪意思之存在，因此尚難謂其與被告黃允力成
    立搶奪罪之共犯。
  (七)綜上所述，遍觀本案相關卷證資料，被告洪文奇、黃奕銘與
    被告黃允力、洪哲夫既未有結夥搶奪之犯意聯絡，客觀上亦
    未分擔負責任何搶奪之犯行，此外，本院復查無何其他積極
    證據足以證明其等確有共同搶奪之犯行存在，徵諸上開說明
    ，自屬不能證明被告洪文奇、黃奕銘犯罪，揆之上開法條規
    定及判例意旨，自應就此部分為被告洪文奇、黃奕銘均為無
    罪之諭知。
六、原判決就被告黃奕銘被訴結夥搶奪部分，未予詳查，遽為被
    告黃奕銘論罪科刑之判決，尚有違誤。被告黃奕銘上訴意旨
    ，亦執此指摘原判決該部分不當，為有理由，自應由本院將
    關於被告黃奕銘被訴結夥搶奪部分予以撤銷改判，並另為被
    告黃奕銘無罪之諭知。原判決就被告洪文奇被訴結夥搶奪部
    分，以不能證明被告洪文奇犯罪，而諭知被告洪文奇無罪之
    判決，經核並無違誤。檢察官上訴意旨，仍執前詞，指摘原
    判決該部分不當，為無理由，應予駁回。
陸、被告洪哲夫所犯搶奪及槍砲2 罪，應執行有期徒刑6 年6 月
    ，併科罰金新臺幣6 萬元，因上訴本院逾期，業經本院駁回
    上訴確定；另被告黃奕銘、洪文奇被訴結夥竊盜部分，均經
    原審判處無罪，未據檢察官上訴，而告確定；被告楊昇厚所
    犯槍砲罪部分經原審判刑確定，均併此敘明。
據上論斷，應依刑事訴訟法第371 條、第368 條、第369 條第1
項前段、第364 條、第299 條第1 項前段、第300 條、第301 條
第1 項，刑法第11條前段、第2 條第1 項前段、第28條、第55條
、第216 條、第212 條、第320 條第1 項、第325 條第1 項、第
330 條第1 項、第339 條之2 第1 項、第38條第1 項第2 款、第
3 項第51條第5 款，100 年1 月26日修正前刑法第321 條第1 項
第2 款、刑法施行法第1 條之1 ，判決如主文。
本案經檢察官劉宗慶到庭執行職務。
中    華    民    國  100     年    6     月    20    日
                刑事第二庭  審判長法  官  林正雄
                                  法  官  邱明弘
                                  法  官  黃壽燕
以上正本證明與原本無異。
強盜罪及搶奪罪部分如不服本判決應於收受本判決後10日內向本
院提出上訴書狀，其未敘述上訴理由者，並得於提起上訴後10日
內向本院補提理由書狀（均須按他造當事人之人數附繕本）「切
勿逕送上級法院」，其餘部分不得上訴，被告黃奕銘、洪文奇亦
不得上訴。
中    華    民    國  100     年    6     月    20    日
                                  書記官  戴志穎
附錄本判決論罪科刑法條：
中華民國刑法第212 條
（偽造變造特種文書罪）
偽造、變造護照、旅券、免許證、特許證及關於品行、能力服務
或其他相類之證書、介紹書，足以生損害於公眾或他人者，處1
年以下有期徒刑、拘役或3 百元以下罰金。
中華民國刑法第216 條
（行使偽造變造或登載不實之文書罪）
行使第210 條至第215 條之文書者，依偽造、變造文書或登載不
實事項或使登載不實事項之規定處斷。
中華民國刑法第320條
（普通竊盜罪、竊佔罪）
意圖為自己或第三人不法之所有，而竊取他人之動產者，為竊盜
罪，處5 年以下有期徒刑、拘役或5 百元以下罰金。
意圖為自己或第三人不法之利益，而竊佔他人之不動產者，依前
項之規定處斷。
前二項之未遂犯罰之。
100年1月26日修正前中華民國刑法第321條
（加重竊盜罪）
犯竊盜罪而有左列情形之一者，處6 月以上、5 年以下有期徒刑
：
一、於夜間侵入住宅或有人居住之建築物、船艦或隱匿其內而犯
    之者。
二、毀越門扇、牆垣或其他安全設備而犯之者。
三、攜帶兇器而犯之者。
四、結夥三人以上而犯之者。
五、乘火災、水災或其他災害之際而犯之者。
六、在車站或埠頭而犯之者。
前項之未遂犯罰之。
中華民國刑法(94.02.02)第325條第1項
（普通搶奪罪）
意圖為自己或第三人不法之所有，而搶奪他人之動產者，處6 月
以上5 年以下有期徒刑。
中華民國刑法第330 條
（加重強盜罪）
犯強盜罪而有第321 條第1 項各款情形之一者，處7 年以上有期
徒刑。
前項之未遂犯罰之。
中華民國刑法第339 條之2
（違法由自動付款設備取得他人之物之處罰）
意圖為自己或第三人不法之所有，以不正方法由自動付款設備取
得他人之物者，處3 年以下有期徒刑、拘役或1 萬元以下罰金。
以前項方法得財產上不法之利益或使第三人得之者，亦同。
附表一
 黃允力部分（搶奪、強盜、竊盜等）
┌─┬────┬────┬───┬────────┬────────┬─────┐
│編│時間    │地點    │被害人│行搶（竊）方式  │竊取（強盜、搶奪│所犯之罪及│
│號│        │        │      │                │）之財物        │所處之刑  │
├─┼────┼────┼───┼────────┼────────┼─────┤
│1 │99年5 月│高雄市小│陳柏聿│從該址後方松信路│電腦主機及液晶銀│黃允力犯逾│
│  │18日上午│港區山明│      │一棟民宅，由大門│幕、陳柏辭身分證│越安全設備│
│  │8 時至9 │里松華路│      │走到4 樓後，未經│、汽車駕照、現金│竊盜罪，處│
│  │時間    │106巷28 │      │許可，無故攀爬跨│新臺幣（下同）65│有期徒刑拾│
│  │        │號4樓   │      │越越該棟民宅窗戶│00 元 、金融卡3 │月。      │
│  │        │        │      │到達上記地址，再│張（分別為陽信銀│          │
│  │        │        │      │由窗戶攀越進入陳│行、台灣銀行、郵│          │
│  │        │        │      │柏聿屋內行竊。  │局）、信用卡1張 │          │
│  │        │        │      │                │（富邦銀行）、車│          │
│  │        │        │      │                │號3599－JU號自小│          │
│  │        │        │      │                │客車等物品。    │          │
├─┼────┼────┼───┼────────┼────────┼─────┤
│2 │99年5 月│高雄市鳳│陳柏聿│持陳柏聿所有之郵│共計10萬元。    │黃允力犯非│
│  │18日上午│山區經武│      │局提款卡，盜領現│                │法由自動付│
│  │11時47分│路166 號│      │金。            │                │款設備取財│
│  │許      │「鎮北郵│      │                │                │罪，處有期│
│  │        │局」等處│      │                │                │徒刑伍月。│
├─┼────┼────┼───┼────────┼────────┼─────┤
│  │99年5 月│高雄市苓│      │以自便利商店購買│                │黃允力犯行│
│3 │23日上午│雅區永富│      │之膠帶，將車牌號│                │使變造特種│
│  │7 時至8 │街與民權│      │碼黏貼變造為8200│                │文書罪，處│
│  │時許    │路口    │      │－OJ。          │                │有期徒刑參│
│  │        │        │      │                │                │月。      │
├─┼────┼────┼───┼────────┼────────┼─────┤
│4 │99年5 月│高雄市苓│陳麗華│由黃允力與洪哲夫│黑色皮包1只（內 │黃允力共同│
│  │23日上午│雅區復興│      │共同決意，推由黃│有現金2 萬元、行│犯搶奪罪，│
│  │7時55 分│二路與興│      │允力下車徒手搶奪│動電話1 支、照相│處有期徒刑│
│  │許      │中一路口│      │陳麗華財物，得手│機1 台、金融卡、│壹年。    │
│  │        │        │      │後由不知情之黃奕│身分證件等財物）│          │
│  │        │        │      │銘駕車接應，搭載│                │          │
│  │        │        │      │黃允力、洪哲夫及│                │          │
│  │        │        │      │當時在車上睡覺不│                │          │
│  │        │        │      │知情之洪文奇等人│                │          │
│  │        │        │      │，沿復興二路北往│                │          │
│  │        │        │      │南方向右轉三多路│                │          │
│  │        │        │      │東往西方向逃逸。│                │          │
├─┼────┼────┼───┼────────┼────────┼─────┤
│5 │99年5 月│高雄市三│顏綸琳│黃允力駕駛8230－│手提包1只（內有 │黃允力犯竊│
│  │23日晚間│民區鼎山│      │JJ號自小客車，搭│現金5000元、行動│盜罪，處有│
│  │6時30 分│街與鼎華│      │載黃奕銘、洪文奇│電話2支、身分證 │期徒刑陸月│
│  │許      │路口    │      │等2 人行經該處，│、健保卡、機車駕│。        │
│  │        │        │      │黃允力下車徒步至│駛執照、鑰匙3副 │          │
│  │        │        │      │附近欲找尋友人，│等物品）        │          │
│  │        │        │      │然未尋得該友人，│                │          │
│  │        │        │      │正欲步行上車之際│                │          │
│  │        │        │      │，適見顏綸琳所有│                │          │
│  │        │        │      │之車號ZN -2891自│                │          │
│  │        │        │      │小客車停放於路旁│                │          │
│  │        │        │      │無人看守，黃允力│                │          │
│  │        │        │      │遂單獨徒手打開該│                │          │
│  │        │        │      │自小客車副駕駛座│                │          │
│  │        │        │      │車門，竊取顏綸琳│                │          │
│  │        │        │      │放置於車內之財物│                │          │
│  │        │        │      │。              │                │          │
├─┼────┼────┼───┼────────┼────────┼─────┤
│6 │99年6 月│高雄市鳳│周小蘭│黃允力手持鋸子及│金項鍊1 條、黃金│黃允力犯攜│
│  │6 日上午│山區鳳頂│周氏紫│Ｔ字型扳手，命周│鑲墜之項鍊1 條，│帶兇器強盜│
│  │5時 許  │路148 號│      │小蘭交出櫃台之鑰│行動電話1 支（門│罪，處有期│
│  │        │『芬芳推│      │匙，致使周小蘭不│號0000000000）、│徒刑捌年，│
│  │        │拿店』  │      │能抗拒，因周小蘭│現金1 萬元、車號│扣案之T 字│
│  │        │        │      │找不到櫃檯鑰匙而│292 －EVE 號重機│型扳手貳支│
│  │        │        │      │無法打開抽屜，黃│車1 台等物品。  │（附表貳編│
│  │        │        │      │允力遂以其自備客│                │號4 ），沒│
│  │        │        │      │觀上可供兇器使用│                │收之。    │
│  │        │        │      │之T 字型扳手撬開│                │          │
│  │        │        │      │抽屜，強盜抽屜內│                │          │
│  │        │        │      │之現金1 萬元及機│                │          │
│  │        │        │      │車鑰匙1 把，並旋│                │          │
│  │        │        │      │即強盜周小蘭頸部│                │          │
│  │        │        │      │上之金項鍊1 條，│                │          │
│  │        │        │      │周小蘭胞妹周氏紫│                │          │
│  │        │        │      │聽見吵雜聲，從房│                │          │
│  │        │        │      │間出來見狀欲報警│                │          │
│  │        │        │      │，黃允力即恐嚇周│                │          │
│  │        │        │      │氏紫不得報警，否│                │          │
│  │        │        │      │則將予殺掉，致其│                │          │
│  │        │        │      │不能抗拒，而強盜│                │          │
│  │        │        │      │周氏紫身上黃金鑲│                │          │
│  │        │        │      │墜之項鍊1 條、行│                │          │
│  │        │        │      │動電話1 支（門號│                │          │
│  │        │        │      │0000000000）得手│                │          │
│  │        │        │      │，黃允力得逞後即│                │          │
│  │        │        │      │以前開鑰匙1 把強│                │          │
│  │        │        │      │盜周小蘭之妹妹周│                │          │
│  │        │        │      │少思所有車號292 │                │          │
│  │        │        │      │－EVE 號重機車1 │                │          │
│  │        │        │      │部騎乘離去。    │                │          │
├─┼────┼────┼───┼────────┼────────┼─────┤
│7 │99年6月7│高雄市鳳│龔鈺淳│黃允力徒手竊取龔│L38－087號重機車│黃允力犯竊│
│  │日晚間6 │山區中崙│      │鈺淳所有之車號L3│                │盜罪，處有│
│  │時5 分許│一路496 │      │8 －087 號重機車│                │期徒刑陸月│
│  │        │巷37號前│      │據為己用。      │                │。        │
├─┼────┼────┼───┼────────┼────────┼─────┤
│8 │99年6月7│高雄市鳳│陳秋琴│黃允力先以拳頭毆│現金15,500元    │黃允力犯攜│
│  │日23時18│山區華興│      │打陳秋琴下巴，致│                │帶兇器強盜│
│  │分許    │街2 號『│      │使不能抗拒，陳秋│                │罪，處有期│
│  │        │亞歷山大│      │琴恐遭受不測，逃│                │徒刑捌年，│
│  │        │』汽車旅│      │往2 樓躲避，黃允│                │扣案之T 字│
│  │        │館櫃檯處│      │力隨即以自備之Ｔ│                │型扳手貳支│
│  │        │        │      │字型扳手撬開抽屜│                │（附表貳編│
│  │        │        │      │，強盜抽屜內現金│                │號4 ），沒│
│  │        │        │      │15500 元得手後，│                │收。      │
│  │        │        │      │騎乘車號L38 －08│                │          │
│  │        │        │      │7 號機車離去。  │                │          │
├─┼────┼────┼───┼────────┼────────┼─────┤
│9 │99年6月9│高雄市鳳│郭曉婷│見郭曉婷住處大門│電腦主機、螢幕各│黃允力犯竊│
│  │日12時許│山區過昌│      │未鎖，伺機侵入屋│１台、現金3000多│盜罪，處有│
│  │        │街21巷18│      │內竊取郭曉婷所有│元、金飾項鍊2條 │期徒刑柒月│
│  │        │號1 樓  │      │之財物，得逞後徒│（約2錢、價值約3│。        │
│  │        │        │      │步逃逸現場。    │,000 元）、項鍊2│          │
│  │        │        │      │                │條（約5 錢、價值│          │
│  │        │        │      │                │約5,000元）。   │          │
└─┴────┴────┴───┴────────┴────────┴─────┘
 附表二扣案物品
┌──┬──────────┬───┬────────┬───────┐
│編號│物品名稱及數量      │所有人│查扣地點        │備註          │
├──┼──────────┼───┼────────┼───────┤
│ 1  │多功能扳手1組       │黃允力│高雄市新興區五福│不沒收        │
├──┼──────────┤      │二路146號6樓之8 ├───────┤
│ 2  │T字型扳手1支        │      │                │不沒收        │
├──┼──────────┤      │                ├───────┤
│ 3  │油壓剪1支           │      │                │不沒收        │
├──┼──────────┤      │                ├───────┤
│ 4  │T字型扳手2支        │      │                │第38條第1 項第│
│    │                    │      │                │2 款供犯罪所用│
│    │                    │      │                │之物          │
├──┼──────────┤      │                ├───────┤
│ 5  │老虎鉗子4支         │      │                │不沒收        │
├──┼──────────┤      │                ├───────┤
│ 6  │梅花扳手3支         │      │                │不沒收        │
├──┼──────────┤      │                ├───────┤
│ 7  │開口扳手2支         │      │                │不沒收        │
├──┼──────────┤      │                ├───────┤
│ 8  │活動扳手1支         │      │                │不沒收        │
├──┼──────────┤      │                ├───────┤
│ 9  │挫刀1支             │      │                │不沒收        │
├──┼──────────┤      │                ├───────┤
│ 10 │L型扳手1組          │      │                │不沒收        │
├──┼──────────┤      │                ├───────┤
│ 11 │螺絲起子5支         │      │                │不沒收        │
├──┼──────────┤      │                ├───────┤
│ 12 │鐵鎚1支             │      │                │不沒收        │
├──┼──────────┤      │                ├───────┤
│ 13 │水果刀1把           │      │                │不沒收        │
├──┼──────────┤      │                ├───────┤
│ 14 │美工刀1把           │      │                │不沒收        │
├──┼──────────┤      │                ├───────┤
│ 15 │鑰匙暨遙控器1串     │      │                │不沒收        │
├──┼──────────┤      │                ├───────┤
│ 16 │汽車遙控器1個       │      │                │不沒收        │
├──┼──────────┤      │                ├───────┤
│ 17 │黑白橫條紋T恤1件    │      │                │不沒收        │
├──┼──────────┤      │                ├───────┤
│ 18 │藍色鴨舌帽1頂       │      │                │不沒收        │
├──┼──────────┤      │                ├───────┤
│ 19 │手提袋1只           │      │                │不沒收        │
├──┼──────────┤      │                ├───────┤
│ 20 │褐色短褲1件         │      │                │不沒收        │
└──┴──────────┴───┴────────┴───────┘